臺灣高雄地方法院刑事判決　　　　　　　　　　　　九十三年度訴字第一五九八號
　　公　訴　人　臺灣高雄地方法院檢察署檢察官
　　被　　　告　庚○○
　　選任辯護人　洪士宏律師
　　　　　　　　林易玫律師
右列被告因強盜等案件，經檢察官提起公訴（九十三年度偵字第九六二四號），本院
判決如左：
    主  文
庚○○共同攜帶兇器竊盜，累犯，處有期徒刑捌月，扣案之油壓剪壹支、Ｔ型扳手壹
支、斧頭壹支、老虎鉗壹支、鐵絲剪壹支、電動扳手壹支、榔頭壹支、鐵釘起子壹支
、鐵鉗貳支、活動扳手參支、螺絲起子肆支、六角扳手柒支、鋸扳拾壹支、扳手拾參
支均沒收。又共同攜帶兇器、毀壞門扇及安全設備、於夜間侵入住宅竊盜，因防護贓
物、脫免逮捕，而當場施以強暴，累犯，處有期徒刑柒年陸月，扣案之油壓剪壹支、
Ｔ型扳手壹支、斧頭壹支、老虎鉗壹支、鐵絲剪壹支、電動扳手壹支、榔頭壹支、鐵
釘起子壹支、鐵鉗貳支、活動扳手參支、螺絲起子肆支、六角扳手柒支、鋸扳拾壹支
、扳手拾參支均沒收。應執行有期徒刑捌年，扣案之油壓剪壹支、Ｔ型扳手壹支、斧
頭壹支、老虎鉗壹支、鐵絲剪壹支、電動扳手壹支、榔頭壹支、鐵釘起子壹支、鐵鉗
貳支、活動扳手參支、螺絲起子肆支、六角扳手柒支、鋸扳拾壹支、扳手拾參支均沒
收。
    理  由
一、庚○○前於民國九十年間因貪污治罪條例等案件，經本院於九十年訴字第一九八
    二號判處有期徒刑一年，並經臺灣高等法院高雄分院駁回上訴確定，於九十一年
    八月三日執行完畢。詎不知悔改，於民國九十三年四月二十九日凌晨，搭乘真實
    姓名年籍不詳綽號「勇仔」之成年男子所駕駛引擎號碼為三ＥＦ四八Ｚ0000
    00000號之自小客車（該自小客車登記所有人為戊○○，於九十一年九月二
    十三日七時許，在高雄市前鎮區○○○街四十號前遭不詳之人竊取），共同基於
    意圖為自己不法所有之犯意聯絡，於同日凌晨二時許，先在高雄市○鎮區○○路
    二十一號前，由庚○○與「勇仔」分持「勇仔」所有，客觀上足供兇器使用之扳
    手，分別竊取為甲○○所有、車號為Ｄ九─七八二二號自小客車前、後車牌共二
    面，由庚○○竊取該車前車牌，後由「勇仔」竊取該車後車牌，得手後懸掛於前
    揭引擎號碼為三ＥＦ四八Ｚ000000000號之自小客車上使用。渠等又承
    前開同一犯意聯絡，旋即由「勇仔」駕駛前揭自小客車，於同日三時二十分許，
    行經高雄市○○區○○路三十五號前，見陳芳瑞前開住處鐵門未拉下，門前又停
    放陳芳瑞所有，車號為九Ｔ─一九九Ｏ號之自小客車，認有機可趁，乃將所駕駛
    之自小客車停放在該住處前面後，推由「勇仔」進入屋內，「勇仔」遂下車持「
    勇仔」所有，客觀上足供兇器使用之扳手將該住處門鎖撬斷，並把鋁門剪斷，而
    庚○○則在車內駕駛座上把風並伺機接應。「勇仔」進入屋內後，竊取陳芳瑞所
    有汽車鑰匙二支，得手後欲發動陳芳瑞停放於門外之上揭自小客車，然因該自小
    客車業經陳芳瑞上暗鎖，故無法發動電門而未得逞；渠等又承前開行竊之單一犯
    意，由「勇仔」接續返回屋內竊取陳芳瑞所有之金牌一面後，庚○○即欲駕駛前
    揭自小客車離開。嗣高雄市政府警察局鼓山分局內惟派出所據民眾報警，適有員
    警己○○騎乘車牌號碼ＸＴＥ─Ｏ八五號警用巡邏機車在附近巡邏，於接獲勤務
    指揮中心通知後趕到高雄市○○區○○路四十號前，見狀立即將ＸＴＥ─Ｏ八五
    號警用巡邏機車停在該自小客車之左前側，以阻擋庚○○離開，並喝令庚○○與
    「勇仔」下車接受臨檢，未料庚○○為防護贓物及脫免逮捕，並基於妨害公務之
    故意，以及明知警用巡邏機車係己○○警員職務上所掌管之物，仍基於妨害公務
    及毀損警員職務上掌管之物品之故意，先倒車後退，經己○○對空鳴槍制止後，
    庚○○仍不煞停，己○○再對該車左前輪開槍射擊，庚○○仍繼續往左前方駛出
    衝撞警員己○○之警用巡邏機車，致使該警用巡邏機車之右車身破損、烤漆毀損
    、排氣管凹陷，施以強暴行為，而後急速離開現場。嗣經警員己○○通報警網支
    援追捕，庚○○駕上揭自小客車駛入於高雄縣仁武鄉○○路一三八巷後旋即發現
    盡頭為一菜園，庚○○及「勇仔」立刻下車逃逸，然庚○○隨即於高雄縣仁武鄉
    ○○路一三八巷二十三號前方菜園內為警當場逮捕，「勇仔」則趁隙逃離現場。
    並於前揭自小客車上扣得「勇仔」所有供犯罪所用及預備供犯罪所用之油壓剪一
    支、Ｔ型扳手一支、斧頭一支、老虎鉗一支、鐵絲剪一支、電動扳手一支、榔頭
    一支、鐵釘起子一支、鐵鉗二支、活動扳手三支、螺絲起子四支、六角扳手七支
    、鋸扳十一支、扳手十三支等物。
二、案經高雄市政府警察局鼓山分局移請高雄地方法院檢查署檢察官偵查起訴。
    理  由
一、訊據被告庚○○對於在右揭時、地乘坐不詳姓名年籍綽號「勇仔」之成年男子所
    駕駛引擎號碼為三ＥＦ四八Ｚ000000000號之自小客車，共同以扳手竊
    取為甲○○所有、車號為Ｄ九─七八二二號自小客車車牌二面，以及共同以扳手
    毀壞門扇及安全設備，侵入高雄市○○區○○路三十五號陳芳瑞之住宅竊盜，嗣
    為警查獲之事實坦承不諱，惟矢口否認有何上開準強盜犯行，辯稱：當時不是伊
    開車，伊一直坐在駕駛座旁邊，當時自小客車停在高雄市○○區○○路三十五號
    前，車子後方沒有退路，要離開只能將車子往左開走，而警察的槍打到輪胎，車
    子偏掉才擦撞到警用機車。且如是伊駕駛，在車輛駛至高雄縣仁武鄉○○路一三
    八巷二十三號前死巷時，就會從左手邊的小路逃逸，而不會徒費時間繞過車頭越
    過右方的菜園被警方在菜園內查獲云云。辯護人則以：被告遇警方前來逮捕而逃
    逸是人之常情，且當時警員己○○對上開自小客車開槍欲阻止被告等人離去，被
    告是因情況急迫急欲離去而沒有聽到槍聲，也沒有注意到是否撞倒警車，實無衝
    撞警車之故意，且警用機車僅有右側些微擦痕，可見並無對警員己○○實施強暴
    脅迫行為。況且被告並非駕駛該自小客車之人，從後來在高雄縣仁武鄉○○路一
    三八巷二十三號前被告被逮捕的地點可知左側有路，若被告係坐在駕駛座，就不
    會繞過車頭再爬圍籬進入菜園，而是直接從左側小路逃逸，且自巡邏車右側下車
    之警員丁○○證稱其追逐被告時是直接往前追逐，被告應是從上開小客車右側下
    車，況且追逐被告之警員丁○○進入菜園內就只看見被告，可見「勇仔」才是坐
    在駕駛座之人，且已自小路逃脫等語為被告辯護。惟查：
（一）被告庚○○搭乘「勇仔」所駕駛之上開自小客車，係戊○○所有，而於九十一
      年九月二十三日七時許，在高雄市前鎮區○○○街四十號前遭不詳之人竊取乙
      節，業經被害人戊○○於警詢時指述綦詳，復有卷附車輛竊盜、車牌失竊資料
      個別查詢報表─查詢車籍認可資料、車輛遺失（尋獲）電腦輸入單以及贓物認
      領保管單各一紙、照片五幀可稽。又被告庚○○搭乘「勇仔」所駕駛之上開自
      小客車，先於九十三年四月二十九日凌晨二時許，在高雄市○鎮區○○路二十
      一號前，共同以扳手竊取為甲○○所有、車號為Ｄ九─七八二二號自小客車前
      、後車牌，核與證人甲○○於警詢時指述遭竊情節大致相符，並有贓物認領保
      管單、車籍作業系統─查詢認可資料各一紙、照片二幀存卷，及扣案之油壓剪
      一支、Ｔ型扳手一支、斧頭一支、老虎鉗一支、鐵絲剪一支、電動扳手一支、
      榔頭一支、鐵釘起子一支、鐵鉗二支、活動扳手三支、螺絲起子四支、六角扳
      手七支、鋸扳十一支、扳手十三支可資佐證。再被告與「勇仔」承前開概括犯
      意聯絡，由「勇仔」駕駛上開自小客車，於同日三時二十分許，發現高雄市○○區○○路三十五號住處鐵門未拉下，遂由被告把風，「勇仔」則以可供兇器
      使用之扳手將該住處門鎖撬斷，並把鋁門剪斷，而進入屋內竊取汽車鑰匙二支
      ，然無法發動電門致未得逞，復由「勇仔」進入屋內竊取金牌一面等事實，核
      與證人陳芳瑞於警詢時之指述遭竊情節大致相符，並有贓物認領保管單一紙、
      照片一幀附卷，並有前揭扣案物可佐。被告上開自白與事實相符，應可採為認
      定事實之證據。
（二）被告庚○○於「勇仔」進入屋內竊取陳芳瑞所有之金牌一面得手後，被告見警
      員己○○騎乘警用巡邏機車到達現場，為防護贓物、脫免逮捕，並基於妨害公
      務之故意及毀損公務員職務上掌管物品之故意，當場駕車往後倒車復向左前方
      衝撞警用巡邏機車，而施以強暴之行為，致上開警用巡邏機車車身破損、烤漆
      毀損、排氣管凹陷等情，業據證人己○○警員於本院審理時證稱：當時伊接獲
      勤務指揮中心通報表示新疆路四十號有竊嫌，伊到達現場看到新疆路三十五號
      路邊門口有停放一部自小客車，車上有人影，伊認為是這一部，就將車子停放
      在自小客車左前輪左側，大喊要被告等不許動、下車，該自小客車前面還停放
      一部竊嫌要偷的車，所以竊嫌沒有辦法轉出來。但竊嫌仍有倒車之動作，伊就
      以警用九Ｏ美製ＳＭＩＴＨ手槍對空鳴槍，並對自小客車之左前輪開槍，車胎
      瞬間消氣，竊嫌仍把警用機車撞開逃逸等語，核與證人陳芳瑞於偵訊時證稱伊
      當時聽到警察在喊，才出來看，伊看到警察摩托車一台停在前面，一台停在後
      面，被告就直接衝撞警車等語（見偵查卷第十八頁）相符，復有遭衝撞毀損之
      巡邏警車照片二幀附卷可稽。被告雖辯稱當時並未聽到警員喝令伊下車，也沒
      有聽到槍聲，會擦撞到警車是因為車胎中槍後消氣，向左開走時車胎偏掉才擦
      撞到警車，不是故意擦撞警車云云。然現場有車燈照明，員警又著制服值勤，
      被告依理不會看不清執法警員及警用巡邏機車，且案發當時為凌晨三十許，四
      周應甚寧靜，證人己○○既已大聲喝令被告不許動、下車，又在車旁對空鳴槍
      下，被告縱使坐在車內，豈有未聞證人己○○之指示及對空鳴槍之槍聲之理。
      況且車輛前輪爆胎時，方向盤立即就會偏向爆胎的方向，駕駛人立刻就會有感
      覺，被告與「勇仔」均為成年男子，且有駕車經驗，豈有不知之理。被告既已
      清楚見到上開巡邏警車阻擋在自小客車之左前側，且在明知巡邏警車所放位置
      不足使被告所駕之自小客車通行，警員亦制止其離去，非但未予停車，反而仍
      加速衝撞強行逃逸，難謂沒有衝撞之故意。故被告除有防護贓物、脫免逮捕，
      而當場施強暴之故意外，亦應有毀損公務員所掌管之物品以及對於公務員依法
      執行職務時，以施強暴之方式，逃避警方追緝之犯意甚明。被告所辯未聽見攔
      車之警員要其停車受檢以及車胎偏掉才擦撞警車云云顯係卸責之詞，應無可採
      。
（三）被告庚○○雖又辯稱：在高雄市○○區○○路四十號行竊時，伊是在門外屋簷
      下把風，離開時車子是「勇仔」駕駛的，當時他也有叫「勇仔」停下來云云。
      惟查：
  １、對於追捕被告之過程，業據證人丙○○警員、丁○○警員於本院交互詰問並隔
      離詰問時證述綦詳，證人丙○○證稱：伊當時在鼓山三路接獲通報車號Ｄ九七
      八二二號自小客車衝撞警車，伊駕駛警用巡邏警車搭載右側座之警員丁○○開
      到案發地點，見該車逃逸，就追逐該車到仁武的八卦寮死巷中，追逐中車子的
      輪胎已經不在，車子有冒煙，有東西從輪胎處噴出來。車子開到死巷後，被告
      二人開門下車逃逸，車子尚緩緩前進撞到前方七、八公尺之竹籬笆才停下來等
      語。及證人丁○○則證稱：當時伊乘坐丙○○駕駛之巡邏警車駕駛座旁追逐被
      告之自小客車，沿線追逐中，輪胎一直冒煙，一些輪胎一直脫落，到圍籬僅剩
      下鋼圈，當追到仁武的死巷時，距離該車五公尺至十公尺左右，該車距離圍籬
      十至十五公尺時，二人跳下車，該車尚在行進中，車速不到十公里，車子慢慢
      前進直到撞到圍籬才停下來等語明確。
  ２、而被告駕駛該自小客車自高雄市○○區○○路三十五號至高雄縣仁武鄉○○路
      一三八巷後停車，當時係從駕駛座之位置下車乙節，復經證人丙○○證稱：較
      高之人自駕駛座右側下車，被告自駕駛座下車車後，駕駛座右側之人先跑，因
      為被告下車後往右繞過車頭前方再往前跑比較慢，伊與丁○○下車後就追逐被
      告等語明確；核與證人丁○○證稱：追逐過程中該車沒有停下來，也沒有人員
      上、下車，下車之二人，被告比較矮，「勇仔」比較高，被告自左側座出來，
      在追的時候沒有看到左邊也有出口，也沒有看到有人自左邊的巷子離開，車子
      右邊出來的人最先爬過圍籬，該人跳過圍籬後伊就沒有再追，被告是從車子左
      邊下車，被告繞過車頭右邊爬過圍籬，伊特定追逐被告，因被告是最慢爬過圍
      牆的人等語相符，且案發當時雖是凌晨天色尚暗，但該處有路燈視線清楚，當
      時二人身高差距約十公分，高的人看起來比較壯，被告看起來比較瘦等情，業
      據證人丙○○與丁○○證稱無訛。復經證人丁○○警員當庭指認前述比較矮之
      人即為當庭之被告。可見被告與「勇仔」之外型差距甚大，證人丙○○與丁○○應無誤認之可能。參以證人丙○○及丁○○係依法執行職務之員警，與被告
      素無怨隙，自無任意誣陷之理，猶對於上情證述不移，益見其證述之內容，確
      屬信而有徵。次查，「勇仔」進入陳芳瑞住宅偷竊時，係由被告把風，業據被
      告供承在卷，衡諸常情，把風之用意係在遇有他人盤查時可接應下手之人以便
      逃走，是被告把風當時，應在車內之駕駛座上把風伺機接應，且與證人丙○○
      、丁○○所言並無矛盾之處。是堪認自高雄市○○區○○路三十五號逃逸時確
      係由被告駕車衝撞警員己○○所騎乘之警用巡邏機車之事實至為灼然。
  ３、被告雖又辯稱在高雄縣仁武鄉○○路一三八巷下車逃逸時，車子尚在行進中，
      不可能自駕駛坐下車後繞過車頭朝右前方往菜園的圍籬跑云云。然而被告駛入
      高雄縣仁武鄉○○路一三八巷發現是死巷後，應已踩下煞車使行進中之車輛停
      止才可能開門下車，而該自小客車在駛入死巷前，左前輪車胎已因遭警方打破
      洩完氣後，因接觸路面變形而完全與鋼圈脫離，此亦有該車之左前輪照片附卷
      足徵（參見警卷第四十二頁），被告為棄車逃逸踩下剎車時，左前側車輪因阻
      力大，速度降得快而容易剎住，其後車子雖繼續前進，僅係以煞車之後剩餘的
      動能緩緩滑行之速度低於十公里，業據證人丁○○證述明確，在此速度下要繞
      過車頭並非難事，且無違物理法則。被告又辯稱如係伊開車，就會從左側小巷
      子逃逸而不會爬過右方之圍籬云云。然被告棄車之地方還沒有到該左側小巷子
      口，業據證人丙○○證稱明確，衡諸常情，被告為逃避警察追緝駕車逃逸，竟
      反而將車子開進死巷，可見被告並不熟悉該處巷弄道路，所以也不可能知悉巷
      底左側有一個小巷子。在視線受限的範圍內既然只看到前面高僅及胸之圍籬，
      攀爬並非困難，就認定那裡是通路，並不違背常情。參諸證人丙○○、丁○○
      證稱爬過圍籬的有「勇仔」及被告二人，既然被告是最慢爬過圍牆的人，可見
      是從左邊下來要繞過車頭距離較遠，「勇仔」先直接往前就爬過圍籬，所以是
      從右邊下車距離圍籬較近。雖證人丙○○與丁○○就追捕之細節所述並非完全
      一致，就越過圍籬後所見到的嫌犯人數，證人丁○○越過圍籬在先卻僅見到被
      告一人，而丙○○越過圍籬在後卻見到被告二人，其證詞互有矛盾，然當時菜
      園內並無燈光，業據證人丙○○與丁○○證述在卷，證人丙○○與丁○○在追
      趕被告之時天色未明，且證人二人均只特定追趕被告之情形下，證人丙○○與
      丁○○就是否有看到逃逸在前之「勇仔」未能清楚記憶陳述，依常理非無此可
      能。且隨著時間流逝，人之記憶難免漸趨模糊，尤其對案發經過之細節更容易
      模糊淡忘，或與平常事務結合而產生記憶干擾現象，此乃人之記憶不可避免之
      自然缺陷，然彼二人就被告確係駕駛該車之人之事實則供述一致，且證人丙○○與丁○○前來本院進行交互詰問時，因先詰問證人己○○，而在庭外暫候，
      苟有不利於被告證述之謀，當有充分的時間在庭外串證以使證述內容完全一致
      ，不致有所出入，是其二人之證言堪信屬實。
（四）縱上所述，被告庚○○與綽號「勇仔」之成年男子共同於九十三年四月二十九
      日凌晨二時許，在高雄市○鎮區○○路二十一號前對甲○○之財物所為加重竊
      盜行為，以及於同日三時二十分許，在高雄市○○區○○路三十五號對陳芳瑞
      之財物加重竊盜後，為防護贓物、脫免逮捕而當場對警員施以強暴行為，又另
      基於對公務員依法執行職務時，施強暴之行為及損壞公務員職務上掌管之物品
      等犯行，事證明確，應依法論科。
二、按攜帶兇器竊盜罪之所謂兇器，其種類並無限制，凡客觀上足以對人之生命、身
    體、安全構成威脅，具有危險性之兇器均屬之。查被告庚○○與姓名年籍不詳綽
    號「勇仔」之成年男子持以行竊所用之扳手各一支，係屬鐵器材質，質地堅硬而
    有相當重量，有照片二幀在卷足稽，則該扳手客觀上顯具有危險性，足以傷害人
    之生命、身體，自屬兇器無疑。核被告庚○○與姓名年籍不詳綽號「勇仔」之成
    年男子共同持上開扳手竊取甲○○所有之車牌，係犯刑法第三百二十一條第一項
    之攜帶兇器竊盜罪；被告與姓名年籍不詳綽號「勇仔」之成年男子於夜間推由「
    勇仔」持上開扳手將陳芳瑞住處門鎖撬斷、鋁門剪斷，進入陳芳瑞住處，毀越大
    門且使他人門鎖之安全設備，失其防閑之效用，而竊取陳芳瑞所有之汽車未遂及
    金牌一面既遂，渠等出於行竊之單一犯意，雖未竊得陳芳瑞之汽車，復進入陳芳
    瑞之住所接續行竊金牌一面，得手後即被發覺，法律上仍應就全部之犯罪行為給
    予一次之評價，而論以一個竊盜既遂罪。核被告前揭所為，係犯刑法第三百二十
    一條第一項第一款、第二款、第三款之攜帶兇器，毀壞門扇及安全設備，於夜間
    侵入住宅竊盜罪。公訴意旨於起訴之犯罪事實中已載明共同正犯「勇仔」毀壞安
    全設備，於夜間侵入住宅而犯竊盜罪之情節，然論罪法條漏載竊盜罪第三百二十
    一條第一項第二款、第一款，應予補充。又被告與姓名年籍不詳綽號「勇仔」之
    成年男子於陳芳瑞之住處犯加重竊盜罪後，因防護贓物、脫免逮捕，而當場對依
    法執行職務之警員施以強暴行為，並將警員職務上所保管之警用巡邏機車撞毀，
    核被告所為，係犯刑法第一百三十五條第一項妨害公務罪、同法第一百三十八條
    妨害公務員職務上執掌之物品罪及犯刑法第三百二十九條之準強盜罪，被告以一
    行為觸犯上開三罪名，為想像競合犯，依刑法第五十五條前段規定，應從一重即
    刑法第三百二十九條之準強盜罪處斷。被告與不詳姓名年籍綽號「勇仔」之成年
    項第一、二、三款之情形，應依同法第三百三十條第一項規定之加重強盜罪論處
    。公訴意旨認被告上開所為係犯第三百三十條第二項、第一項之加重強盜未遂罪
    ，惟竊盜既已既遂，其後為防護贓物、脫免逮捕所施強暴行為，亦應以強盜既遂
    論，公訴意旨容有誤會。被告所犯加重竊盜罪及加重強盜罪間，犯意各別，行為
    互殊，應予分論併罰，公訴意旨認被告上開所為係牽連犯，雖非無見，惟被告所
    犯加重竊盜罪與加重條件之準強盜罪而論以加重強盜罪間，主觀上無方法目的之
    關係，客觀上無原因結果之關連，無從認為加重竊盜犯行與加重強盜犯行間有何
    牽連關係存在，只能分論併罰，附此指明。又被告於九十年間因貪污治罪條例等
    案件，經本院於九十年訴字第一九八二號判處有期徒刑一年，並經臺灣高等法院
    高雄分院駁回上訴確定，於九十一年八月三日執行完畢，有台灣高等法院被告前
    案紀錄表附卷可稽，其於有期徒刑執行完畢後五年內，再犯有期徒刑以上之本罪
    ，為累犯，如上所犯各罪，均應依刑法第四十七條規定加重其刑。爰審酌被告素
    行不佳，雖攜帶兇器竊盜，所竊取之財物價值不高，犯後亦坦承此部分犯行，頗
    具悔意；以及被告為脫免逮捕，不顧他人安危，駕車衝撞警車，造成之危害不小
    及犯後否認犯行，態度不佳暨其動機、目的、智識程度等一切情狀，分別量處如
    主文所示之刑，並定其應執行刑，以示懲儆。至扣案之油壓剪一支、Ｔ型扳手一
    支、斧頭一支、老虎鉗一支、鐵絲剪一支、電動扳手一支、榔頭一支、鐵釘起子
    一支、鐵鉗二支、活動扳手三支、螺絲起子四支、六角扳手七支、鋸扳十一支、
    扳手十三支，雖非被告所有，然係共犯姓名年籍不詳綽號「勇仔」之成年男子所
    置放車上，應為共同正犯姓名年籍不詳綽號「勇仔」之成年男子所有，且供本件
    犯罪或預備供犯罪所用之物，業經被告陳明在卷，應依刑法第三十八條第一項第
    二款宣告沒收之。至扣案之變造車牌二面、筆記本二本，雖係共同正犯姓名年籍
    不詳綽號「勇仔」之成年男子置放車上而為其所有，然非供本件犯罪所用之物，
    業經被告陳明在卷，自不得宣告沒收，併此敘明。
四、公訴意旨另以：被告庚○○於高雄縣仁武鄉○○○路遭警圍捕，然因庚○○頑強
    抵抗，至警員丙○○、丁○○衣服破損，手腳亦受有擦傷、撕裂傷之傷害，因認
    被告涉犯刑法第一百三十五條第一項之妨害公務罪嫌云云。惟按犯罪事實應依證
    據認定之，無證據不得認定犯罪事實，刑事訴訟法第一百五十四條第二項定有明
    文；次按認定不利於被告之事實，須依積極證據，茍積極之證據本身存有瑕疵而
    不足為不利於被告事實之認定，即應為有利於被告之認定，更不必有何有利之證
    據，而此用以證明犯罪事實之證據，猶須於通常一般人均不至於有所懷疑，堪予
    確信其已臻真實者，始得據以為有罪之認定，倘其證明尚未達到此一程度，而有
    合理性之懷疑存在，致使無從為有罪之確信時，即應為無罪之判決，此有最高法
    院八十二年度臺上字第一六三號判決、七十六年臺上字第四九八六號、三十年上
    字第八一六號等判例意旨可資參照。又按檢察官就被告犯罪事實，應負舉證責任
    ，並指出證明之方法，刑事訴訟法第一百六十一條第一項亦有明文，因此檢察官
    對於起訴之犯罪事實，應負提出證據及說服之實質舉證責任，倘所提出之證據，
    不足為被告有罪之積極證明，或其指出證明之方法，無從說服法院以形成被告有
    罪之心證，基於無罪推定之原則，自應為被告無罪判決之諭知，最高法院九十二
    年台上字第一二八號判例可資參照。公訴意旨認被告此部分行為涉犯妨害公務罪
    嫌，無非係以證人丁○○警員製作之職務報告書為其論罪依據。訊據被告堅決否
    認有此部分妨害公務犯行，辯稱：依只是掙脫扭動並未與警員丙○○、丁○○扭
    打而施以強暴行為等語。經查：證人即逮捕被告之警員丙○○於本院交互詰問時
    證稱：當時我們要制伏被告時，要將被告手部壓制在後面，被告手部繃緊不讓我
    們將手部壓制在後面，當時所受傷害是在抓住被告後因為跌倒所產生的，被告並
    沒有明顯攻擊等語明確，核與證人丁○○證稱：摔倒時左手肘受傷，衣服破損，
    抓到被告時，被告並無對我們傷害身體或破壞衣服等語相符。是證人丙○○、丁○○之衣服破損、手腳擦傷等傷害非出於被告之毆擊，而係在整個逮捕過程中因
    摔倒在地，及其奮力抓住被告，其身體與地面撞處摩擦所受之傷害。被告所辯稱
    未施以強暴行為乙節，堪予採信。此外亦無其他積極證據足資證明被告有前揭公
    訴意旨所指之妨害公務犯行。綜上所述，被告此部分犯罪不能證明，惟公訴人指
    此部分與前揭準強盜罪有裁判上一罪之想像競合犯關係，爰不另為無罪之諭知。
據上論斷，應依刑事訴訟法第二百九十九條第一項前段、刑法第二十八條、第三百二
十一條第一項第一款、第二款、第三款、第三百三十條第一項、第三百二十九條、第
一百三十八條、一百三十五條第一項、第五十五條前段、第五十一條第五款、第四十
七條，罰金罰鍰提高標準條例第一條前段，判決如主文。
本案經檢察官乙○○到庭執行職務。
中      華      民      國      九十三    年    十一    月    二十九    日
                                  臺灣高雄地方法院刑事庭
                                      審判長法  官    陳志銘
                                            法  官    王雅苑
                                            法  官    林芳華
右正本證明與原本無異。
如不服本判決，應於判決送達後十日內，向本院提出上訴狀。
                                            書記官    賴佳慧
中    華    民    國      九十三     年      十二     月      三      日
附錄本案論罪法條
刑法第一百三十五條
對於公務員依法執行職務時，施強暴脅迫者，處三年以下有期徒刑、拘役或三百元以
下罰金。
意圖使公務員執行一定之職務或妨害其依法執行一定之職務或使公務員辭職，而施強
暴脅迫者，亦同。
犯前二項之罪，因而致公務員於死者，處無期徒刑或七年以上有期徒刑。致重傷者，
處三年以上十年以下有期徒刑。
刑法第一百三十八條
毀棄、損壞或隱匿公務員職務上掌管或委託第三人掌管之文書、圖畫、物品，或致令
不堪用者，處五年以下有期徒刑。
刑法第三百二十一條
犯竊盜罪而有左列情形之一者，處六月以上、五年以下有期徒刑：
一  於夜間侵入住宅或有人居住之建築物、船艦或隱匿其內而犯之者。
二  毀越門扇、牆垣或其他安全設備而犯之者。
三  攜帶兇器而犯之者。
四  結夥三人以上而犯之者。
五  乘火災、水災或其他災害之際而犯之者。
六  在車站或埠頭而犯之者。
前項之未遂犯罰之。
刑法第三百二十九條
竊盜或搶奪，因防護贓物、脫免逮捕或湮滅罪證，而當場施以強暴脅迫者，以強盜論
。
刑法第三百三十條
犯強盜罪而有第三百二十一條第一項各款情形之一者，處七年以上有期徒刑。
前項之未遂犯罰之。
